【裁判字號】    99,聲再,11
【裁判日期】    990329
【裁判案由】    傷害
【裁判全文】
臺灣高等法院花蓮分院刑事裁定          99年度聲再字第11號
再審聲請人
即受判決人  甲○○
上列聲請人即受判決人因傷害案件，對於中華民國99年2月8日臺
灣高等法院花蓮分院98年度上易字第179號確定判決，聲請再審
，本院裁定如下：
    主  文
再審之聲請駁回。
    理  由
一、本案再審聲請人甲○○因犯刑法第227條第1項之傷害罪，檢
    察官起訴後，經本院判處有期徒刑4月確定在案。聲請人再
    以其於原審有提出聲請傳喚證人到庭模擬案發當時現場情況
    ，惟原審未予回覆及調查即行判決，違反刑事訴訟法第176
    條之2之規定，其判決不當。另原審所憑認定事實之光碟內
    容，並無法釐清案情，故應調閱98年4月11日本案垂直畫面
    的違規光碟以釐清爭議，爰依刑事訴訟法第420條第6款、第
    421條之規定聲請再審。
二、本院經查：
 (一)按有罪之判決確定後，為受判決人之利益聲請再審，須其
     聲請之理由合於刑事訴訟法第420條第1項所定情形之一或
     第42 1條有足生影響於判決之重要證據漏未審酌者，始准
     許之。次按刑事訴訟法第420條第1項第6款所謂「確實之新
     證據」，須具備「嶄新性」與「顯著性」二種聲請再審新
     證據之特性。前者意指該證據係在事實審法院於判決前已
     存在，因未經發現，不及調查斟酌，或審判時未經注意，
     至其後始行發現者而言；後者係就證據本身形式觀察，故
     不以絕對不須經過調查程序為條件，但須顯然可認為足以
     動搖原有罪之確定判決，始符「顯著性」。
 (二)原確定判決依據證人即告訴人乙○○於第一審之證詞、檢
     察官偵查中勘驗案發當時臺灣東成技能訓練所忠舍17房之
     監視器錄影光碟之勘驗筆錄、證人薛清章、謝新鈇、臺灣
     東成技能訓練所監所管理員陳廷武於第一審之證詞、告訴
     人案發時之傷口照片4張，及原審當時亦依聲請人之聲請而
     當庭勘驗臺灣臺東監獄東成分監所錄攝之「98年4月11日甲
     ○○與乙○○違規光碟」等證據，認定聲請人確有犯刑法
     第227條第1項傷害罪，事證已臻明確。原審就聲請人稱所
     憑認定事實之光碟內容，並無法釐清案情，應另調閱98年4
     月11日本案垂直畫面的違規光碟以釐清爭議所辯云云，已
     依據卷內資料予以指駁及說明綦詳。再審聲請意旨無非係
     就原確定判決證據如何採酌認定之爭執，惟證據之調查，
     係屬法院之職權，而法院就調查證據之結果，本於自由心
     證之原則，而為斟酌取捨，是證據之證明力如何，係屬法
     院之職權範圍，原確定判決既已就再審聲請人涉案之證據
     、如何認定其違法之理由，予以審酌認定，並於理由欄中
     敘明，而其證據之取捨並無違反論理或經驗法則，即難認
     其所為之論斷係屬違法，再審聲請人就屬法院職權認定之
     範疇任意予以指摘，自有未合。此外，再審聲請人並未提
     出其他合於「原確定判決前已經存在，為法院、當事人所
     不知，事後方行發見之『嶄新性』，及顯然可認足以動搖
     原有罪確定判決，應為無罪、免訴、免刑或輕於原判決罪
     名之『顯然性』」二要件之新證據，與刑事訴訟法第420條
     第1項第6款之規定不符，自非聲請再審之適法理由。至聲
     請意旨另指稱：原審未予回覆及調查即行判決，有違反刑
     事訴訟法第176條之二之規定，其判決不當云云，核非屬於
     再審之事由，尚不得依再審程序尋求救濟，併此敘明。
三、綜上所述，本件再審之聲請為無理由，應予駁回。
據上論斷，應依刑事訴訟法第434條第1項，裁定如主文。
中    華    民    國    99    年    3     月    29    日
                    刑事庭審判長法  官  謝志揚
                                法  官  劉雪惠
                                法  官  賴淳良
以上正本證明與原本無異。
本件不得抗告。
中    華    民    國    99    年    3     月    29    日
                                書記官  吳璧娟

司法院資訊處製作；財團法人民間司法改革基金會備份。
